---
title: '**How to import jpg silhouette to R／Rにjpg形式の塗りつぶし画像を読み込む方法**'
author: "Dr Christian Steven Hoggard (University of Southampton, United Kingdom)"
subtitle: 'Supporting Matrial for the workshop on Archaeological Geometric Morphometrics and R／考古学における幾何形体測定学とRワークショップ補足資料'
output:
  pdf_document:
       latex_engine: xelatex 
  html_document: default
  word_document: default
documentclass: bxjsarticle
classoption: xelatex,ja=standard
geometry: no
---

```{r setup, include=FALSE}
knitr::opts_chunk$set(echo = TRUE)
Sys.setlocale("LC_ALL","English") #Windowsにおけるエンコード問題解決用
```

## **Library Instllation and activation／ライブラリの読み込みとアクティベート**
```{r chunk1, eval=TRUE, echo=TRUE, message=FALSE, warning=FALSE}
if(!require("Momocs")) install.packages('Momocs', repos='http://cran.us.r-project.org')  # Momocsのチェックとインストール  
library("Momocs") #Momocsのアクティベート
```

## **Importing Jpg to R: local folder／jpgの読み込み：ローカルフォルダ**
First, download jpg files in lithic_jpg folder from GitHub repository to your local storage.　Then get a list of jpg file in the certain directory.\

まずはじめにGitHubリポジトリのlithic_jpgフォルダーのjpgファイルを，ローカルにダウンロードしてください．その後に，ダウンロード先のフォルダ内のjpgファイルのリストを取得します．\

```{r chunk2, eval=TRUE, echo=TRUE, message=FALSE, warning=FALSE}
files <- list.files("~/lithic_jpg", full.names=TRUE)　# jpg保存場所を指定（” “=ファイル保存場所のパス）
```

**チャンク2内の28行目、`files <- list.files("~/lithic_jpg", full.names=TRUE)` の解説**\
* list.files: ()内で引数指定したフォルダ・パス内のファイル名の一覧を取得する    
    - `""` 内はフォルダ・パスを指定．**~** は、lithic_jpgフォルダを置いた場所を入力    
    - たとえばWindowsでドキュメント・フォルダに置いた場合は，”C:/Users/(ユーザー名)/Documents"\GitHub\-workshopjapan2020\additional_codes\lithic_jpg" となります    
    - Windowsの場合，該当するフォルダを開き，アドレスバー内のフォルダ名を右クリック→アドレスをテキストとしてコピーで取得できます\  
    - コピー取得した場合，Rでは **\** を必ず **/** に修正してください\  
    - `full.names=TRUE` は，フォルダ・パス全文を指定することを意味します\  

## **Importing Jpg to R: GitHub repository／jpgの読み込み：GitHubリポジトリ**
```

```
After getting list of jpg files (in any way), now we can import data to R.\

```{r chunk4, eval=TRUE, echo=TRUE, message=FALSE, warning=FALSE}
out <- import_jpg(files) # jpg画像をoutオブジェクトに格納（保存場所=files引数として指定）  
```

## **About Data／データについて**

This dataset is 2D silhouette of bifacial point of the Incipient Jomon, in the Cetnral Hoshu Is., ca.16~14ka. All are made of glassy andesite.    
* Hap = Happusan, Nagano Prefecture, http://doi.org/10.24484/sitereports.419    
    * Hap0###: Loc.I, the last 2 digits of file name is corresponding to drawing ID on figs.3-8 (pp.297-302)    
    * Hap6###: Loc.VI, the last 2 digits of file name is corresponding to drawing ID on figs.8-20  (pp.354-366)    
* Sen = Sengari, Nagano prefecture, http://doi.org/10.24484/sitereports.18    
    * The last 2 digits of file name is corresponding to drawing ID on figs.2-5  (pp.28-31)    
* SMM = Shimomouchi, Nagano prefecture, http://doi.org/10.24484/sitereports.7770, http://doi.org/10.24484/sitereports.7741    
    * The last 2 digits of file name is corresponding to drawing ID on figs.35-50    

ここで使用するデータは，本州中部(長野県)の縄文時代草創期の両面調整尖頭器のシルエット画像です．石器はすべてガラス質安山岩製です．
* Hap = 八風山遺跡群，長野県佐久市， http://doi.org/10.24484/sitereports.419  (佐久市教育委員会 1999 『八風山遺跡群　ガラス質黒色安山岩原産地遺跡』佐久市埋蔵文化財調査報告書75)    
    * Hap0###:　八風山I遺跡，ファイル名の下2桁は実測図番号と対応(pp.297-302: 第3~8図)    
    * Hap6###:　八風山VI遺跡，ファイル名の下2桁は実測図番号と対応(pp.354-366: 第8~20図)    
* Sen = 千苅遺跡，長野県飯山市， http://doi.org/10.24484/sitereports.18（飯山市教育委員会 1990 『飯山市埋蔵文化財調査報告書22：千刈遺跡の研究』飯山市教育委員会）    
    * ファイル名の下2桁は実測図番号と対応(pp.28-31: 第2~5図)    
* SMM = 下茂内遺跡，長野県佐久市，http://doi.org/10.24484/sitereports.7770 (財団法人長野県文化振興事業団長野県埋蔵文化財センター 1992 『佐久市内その1 : 下茂内遺跡1 本文編』長野県埋蔵文化財センター発掘調査報告書11), http://doi.org/10.24484/sitereports.7741　(財団法人長野県文化振興事業団長野県埋蔵文化財センター 1992 『佐久市内その1 : 下茂内遺跡1 図版編』長野県埋蔵文化財センター発掘調査報告書11)    
    * ファイル名の下2桁は実測図番号と対応(pp.35~50図)    

## **Outline Creation and Confirmation／アウトラインの作成と確認**

```{r chunk5, echo=TRUE, eval=TRUE, warning=FALSE}
shape <- Out(out) # outに格納したjpg画像をアウトラインに変換し，shapeに格納  
stack(shape) #shapeの内容を正規化前の状態で一括表示
```

## **Outline Normalization／アウトラインの正規化**

```{r chunk6, echo=TRUE, eval=TRUE, warning=FALSE}
shape <- coo_center(shape) #セントロイドで位置合わせ
stack(shape)
```

```{r chunk7, echo=TRUE, eval=TRUE, warning=FALSE}
shape <- coo_scale(shape) #サイズ調整
stack(shape)
```

Codes in chunks 3-5 can be piping as following: `shape %>% coo_center() %>% coo_scale()`\

チャンク3~5のコードはパイプでつなぐことができます\

## **Eclipse Fourier Analysis／楕円フーリエ変換の実行**

```{r chunk8, echo=TRUE, eval=TRUE, warning=FALSE}
calibrate_harmonicpower_efourier(shape, nb.h = 20, plot = FALSE)  #調和数を20まで(nb.h=20)推定
```

```{r chunk9, echo=TRUE, eval=TRUE, message=FALSE, warning = FALSE, fig.width = 10}
calibrate_reconstructions_efourier(shape)  # shapeの復元を計算  
```

```{r chunk10, echo=TRUE, eval=TRUE, message=FALSE, warning = FALSE, fig.width = 8}
calibrate_deviations_efourier(shape)  # オリジナルと計算結果の「かたち」の偏差を計算  

```

```{r chunk11, echo=TRUE, eval=TRUE, message=FALSE, warning = FALSE, fig.width = 8}
efashape <- efourier(shape, nb.h = 11, smooth.it = 0, norm = TRUE)  # shapeのアウトライン係数を第11調和まで計算しefashapeに格納  
```

## **PCA and plotting／主成分分析の実行と結果の描画**
```{r chunk12, echo=TRUE, eval=TRUE, message=FALSE, warning=FALSE, fig.width = 10}
pcashape <- PCA(efashape)  #EFAの結果をPCAクラスに変換しpcashapeに格納
PCcontrib(pcashape, nax = 1:5)  #EFAの主成分分析結果を第1～第5主成分軸まで計算表示  
```

```{r chunk13, echo=TRUE, eval=TRUE, message=FALSE, fig.width = 7, fig.height = 7}
plot_PCA(pcashape)    #デフォルトの描画  
```

`plot_PCA()`の描画のデフォルトは以下の通り    
    * axes=c(1,2): x軸=PC1, y軸=PC2 > PC1+PC3なら`axes = c(1,3)`   
    * points=TRUE: 各資料の位置にポイントを描画 > 非表示は `FALSE`    
    * points_transp=0.25: ポイントの透過度を数値で指定，0=非透過～1=透過    
    * morphospace=TRUE: PCAの結果を形状空間として背景に表示 > 非表示は`FALSE`    
    * morphospace.position=range: morphospaceの表示範囲は結果の分布範囲 > 各資料の表示は`"XY"`    
    * labelpoints=FALSE: 各資料のID非表示 > 表示は`TRUE`    
  
```{r chunk14, echo=TRUE, eval=TRUE, message=FALSE, fig.width = 7, fig.height = 7}
plot_PCA(pcashape, axes = c(1,3), points_transp=0.9, morphospace_position = "XY") %>% layer_ticks()   #描画の変更：morphospaceの個別表示("XY")+軸の目盛り追加(`layer_ticks()`) 
```
    